【裁判字號】    99,訴,645
【裁判日期】    991209
【裁判案由】    違反槍砲彈藥刀械管制條例
【裁判全文】
臺灣桃園地方法院刑事判決               99年度訴字第645號
公  訴  人  臺灣桃園地方法院檢察署檢察官
被      告  劉建鴻
指定辯護人  本院公設辯護人  陳瑞明
被      告  莊宗翰
選任辯護人  宋英華律師
上列被告因違反槍砲彈藥刀械管制條例案件，經檢察官提起公訴
（99年度偵字第6006號），本院判決如下：
    主  文
劉建鴻未經許可，持有可發射子彈具有殺傷力之改造手槍，處有
期徒刑年陸月，併科罰金新臺幣陸萬元，罰金如易服勞役，以
新臺幣壹仟元折算壹日。扣案如附表一所示之物，均沒收。
莊宗翰無罪。
    事  實
一、劉建鴻明知具殺傷力之改造槍枝、子彈，為槍砲彈藥刀械管
    制條例所明定列管之違禁物，不得無故持有，竟於民國97年
    間某日，以網際網路聯繫方式和真實年籍不詳自稱「蔡先生
    」之成年男子（下稱「蔡先生」）談妥以新臺幣（下同）12
    ,000元之價格購買改造手槍1 枝及子彈5 顆，並約定至桃園
    縣中壢市中壢火車站交易。劉建鴻即前往桃園縣中壢市中壢
    火車站與「蔡先生」會面，並即以12,000元之價格向「蔡先
    生」購得具殺傷力如附表一所示之改造手槍1 枝、如附表二
    編號1 、2 所示之子彈4 顆、無殺傷力如附表三所示之子彈
    共1 顆。劉建鴻自斯時起，即未經主管機關許可而持有上開
    如附表一所示之改造手槍1 枝、如附表二編號1 、2 所示之
    子彈4 顆。於99年2 月5 日下午4 、5 時許，劉建鴻攜帶上
    開如附表一、二、三所示之物至莊宗翰位於桃園縣中壢市○
    ○○街54之1 號4 樓之住處，嗣於99年2 月5 日晚間11時許
    ，適經警至上址盤查，劉建鴻雖躲至上址地下室以逃避追緝
    ，惟仍為警查獲，警方並在劉建鴻身上扣得如附表一、二、
    三所示之物及附表四編號1 至13所示之物、在莊宗翰身上扣
    得如附表四編號14至16所示之物、在桃園縣中壢市○○○街
    54 之1號4 樓內扣得如附表四編號17至19所示之物。
二、案經桃園縣政府警察局平鎮分局報請臺灣桃園地方法院檢察
    署檢察官偵查起訴。
    理  由
壹、有罪部分（即劉建鴻部分）：
一、上開犯罪事實，業據被告劉建鴻坦承不諱，關於本件被告劉
    建鴻持槍經警查獲之過程亦據證人陳治華、鄭榮捷於本院審
    理時結證綦詳（見本院99年度訴字第645 號卷第20頁至第23
    頁、第20頁至第23頁），復有扣案如附表一、二所示之物及
    現場照片3 張（見偵查卷第55頁至第56頁）可證，而扣案如
    附表一、二所示之物經內政部警政署刑事警察局鑑定結果，
    認如附表一所示之物，係改造手槍，由仿WALTHER 廠PPK/S
    型半自動手槍製造之槍枝，換裝土造金屬槍管而成，擊發功
    能正常，可供擊發適用子彈使用，認具殺傷力；如附表二所
    示之物，係非制式子彈，由金屬彈殼組合直徑8.1 ±0.5mm
    金屬彈頭而成，經試射，可擊發，認具殺傷力，有卷附內政
    部警政署刑事警察局99年3 月4 日刑鑑字第0990022352號槍
    彈鑑定書、99年10月1 日刑鑑字第0990132270號函各1 份可
    稽（見偵查卷第91頁至第93頁、本院99年度訴字第645 號卷
    第38頁）。被告自白應與事實相符，堪予採信。本件事證明
    確，被告犯行堪以認定。
二、核被告劉建鴻所為，係犯槍砲彈藥刀械管制條例第8 條第4
    項之未經許可，持有可發射子彈具有殺傷力之改造手槍罪、
    同條例第12條第4 項之未經許可，持有子彈罪。被告以一持
    有之行為，同時持有具有殺傷力之改造手槍、子彈，而同時
    觸犯未經許可，持有可發射子彈具有殺傷力之改造手槍罪、
    未經許可持有子彈罪2 罪名，應依刑法第55條想像競合犯之
    規定，論以較重之未經許可，持有可發射子彈具有殺傷力之
    改造手槍罪處斷。公訴人認應予分論併罰，尚有未洽。檢察
    官雖僅就被告劉建鴻持有如附表一所示槍枝1 支及如附表二
    編號1 所示子彈1 顆部分提起公訴，惟因被告劉建鴻持有如
    附表二編號2 所示子彈3 顆犯行部分，與業經起訴持有如附
    表二編號1 所示子彈1 顆犯行具有單純一罪關係，並與業經
    經起訴持有如附表一所示槍枝1 支犯行具有裁判上一罪關係
    ，而為起訴效力所及，本院自應併予審究。爰審酌槍、彈性
    質上均屬高度危險之物品，非經主管機關許可不得擅自持有
    ，以維社會大眾安全，而持有槍、彈對社會之秩序及安寧，
    勢將會產生極大之不安，並考量被告犯後態度、犯罪之目的
    、手段、智識程度及生活狀況等一切情狀，量處如主文所示
    之刑，並諭知併科罰金如易服勞役之折算標準，以資懲儆。
    扣案如附表一所示之物，屬違禁物，應依刑法第38條第1 項
    第1 款之規定，宣告沒收。至扣案如附表二編號1 、2 所示
    之物，原雖具殺傷力而屬違禁物，然業於鑑定時試射而喪失
    子彈之作用與性質，已非違禁物，爰不宣告沒收。至扣案如
    附表三所示之物，經鑑定結果，雖可擊發，惟發射動能不足
    ，不具殺傷力，及扣案如附表四所示之物，則與本案無關，
    均不得宣告沒收。
貳、無罪部分（即莊宗翰部分）：
一、公訴意旨另以：被告莊宗翰明知可發射子彈具有殺傷力之改
    造槍枝及改造子彈均為管制物品，未經許可不得持有，竟分
    別基於持有可發射子彈具殺傷力之改造手槍及持有具有殺傷
    力子彈之犯意，莊宗翰自99年2 月5 日前之某日起，迄查獲
    為止之期間內，在桃園縣中壢市○○○街54號住處地下室，
    持有具有殺傷力之改造手槍1 把（含彈匣）、具殺傷力之改
    造子彈1 顆。嗣於99年2 月5 日晚上某時許，因見警方前往
    上址盤查，情急間，於上址4 樓之1 號住處客廳內，將上開
    改造手槍及子彈交給劉建鴻持有，擬由劉建鴻帶出上址逃避
    追緝，並向劉建鴻聲稱日後再將槍枝子彈帶回來，便可抵銷
    劉建鴻在莊宗翰之電子遊戲場積欠之賭資9,000 元，劉建鴻
    同意後，將上開改造槍枝子彈放入背包內，惟仍遭警方查獲
    ，因認被告莊宗翰此部分亦涉犯槍砲彈藥刀械管制條例第8
    條第4 項之未經許可，持有可發射子彈具有殺傷力之改造手
    槍罪嫌、同條例第12條第4 項之未經許可，持有子彈罪嫌云
    云。
二、按犯罪事實應依證據認定之，無證據不得認定犯罪事實；被
    告或共犯之自白，不得作為有罪判決之唯一證據，仍應調查
    其他必要之證據，以察其是否與事實相符。不能證明被告犯
    罪者，應諭知無罪之判決，刑事訴訟法第154 條第2 項、第
    156 條第2 項、第301 條第1 項分別定有明文。又事實之認
    定，應憑證據，如不能發現相當證據，或證據不足以證明，
    自不能以推測或擬制之方法，以為裁判基礎（最高法院40年
    台上字第86號判例意旨參照）。再按刑事訴訟法第161 條第
    1 項規定：檢察官就被告犯罪事實，應負舉證責任，並指出
    證明之方法。其立法理由：「為確實促使檢察官負舉證責任
    及防止濫行起訴‥‥檢察官對於被告之犯罪事實，自應負提
    出證據及說明之實質責任」。因此，公訴案件犯罪證據之蒐
    集及提起公訴後，對犯罪事實之舉證責任與指出證明之方法
    ，均屬公訴人之職責，原則上法院僅於當事人之主張及舉證
    範圍內進行調查證據，其經法定程序調查證據之結果，認已
    足以證明犯罪事實時，始得為犯罪事實之認定。若其為訴訟
    上之證明，於通常一般人仍有合理之懷疑存在，尚未達於可
    確信其真實之程度者，在該合理懷疑尚未剔除前，自不能為
    有罪之認定。且法院不得以偵查機關關於某種犯罪之調查不
    易，即放棄上開原則之堅持，致有違背刑事訴訟無罪推定及
    嚴格證明之原則。是以，倘檢察官所提出之證據，不足為被
    告有罪之積極證明，或其指出證明之方法，無從說服法院以
    形成被告有罪之心證，基於無罪推定之原則，自應為被告無
    罪判決之諭知（最高法院92年台上字第128 號判例要旨及94
    年度台上字第2033號判決要旨參照）。
三、訊據被告莊宗翰堅決否認涉犯持有具有殺傷力之改造手槍、
    子彈之犯行，辯稱：系爭改造手槍、子彈均係被告劉建鴻所
    有等語。公訴意旨認被告涉有此部分犯行，無非係以證人即
    共同被告劉建鴻於警詢之證述為主要論據。惟查：
  (一)證人即同案被告劉建鴻於警詢時雖證稱：伊在99年2 月5 日
    下午約4 、5 點時，前往被告莊宗翰位於桃園縣中壢市○○
    ○街54號4 樓之1 之住處，因在住處內聽到吵雜聲，伊從窗
    戶往樓下看，看到梁泰興被警察抓，莊宗翰對伊說因伊沒有
    案底，直接出去警察不會怎麼樣，就拿一個布袋給伊，伊拿
    時就知道裡面是槍，莊宗翰對伊說欠的9,000 元不用還了，
    伊答應後把布袋打開，看見一把銀色的小枝手槍，伊就把槍
    放進背包內跑到一樓，因警察還在一樓門口，伊就躲到地下
    室，後警察至地下室，伊想跑到凹洞處躲藏，就聽到警察大
    喊並叫伊趴下，警察就在伊身上查獲改造手槍1 支、彈匣1
    個、改造子彈5 顆云云（見偵查卷第11頁至第12頁），然被
    告劉建鴻於檢察官訊問時即改稱：扣案槍枝、子彈係伊帶至
    莊宗翰家中，伊於警詢時因害怕，才說係莊宗翰所有云云（
    見偵查卷第79頁）；復於本院審理時證稱：扣案槍彈係伊所
    有，伊97年間上網向「蔡先生」購買，槍枝一直放在伊老家
    ，伊沒拿出來用過，當時伊去莊宗翰家，除打電動外，伊因
    當兵時沒摸過槍，想知道槍枝的拆解，伊想說莊宗翰當兵時
    摸過槍，大概知道，就帶槍彈去給莊宗翰看，伊攜帶槍枝去
    莊宗翰家時，將槍彈放在包包裡，尚未拿給莊宗翰看，因梁
    泰興在樓下大吼大叫，伊打開窗戶看，看到警察抓梁泰興，
    伊想往外跑，但警察在外面，伊比莊宗翰先到地下室，莊宗
    翰也不知伊背包藏有槍枝，伊在警詢時因害怕故表示槍彈係
    莊宗翰所有，因伊第一次被帶到警察局，心裡緊張，警察當
    時係針對莊宗翰查緝，伊才會這樣說等語（見本院99年度訴
    字第645 號卷第65頁背面至第67頁），則證人即同案被告劉
    建鴻雖於警詢時證稱扣案之槍枝、子彈均係被告莊宗翰所有
    ，然其於檢察官訊問中及本院審理時，卻改稱其於警察局時
    係因害怕方表示扣案之槍枝、子彈係被告莊宗翰所有，其前
    後翻異其詞，於警詢時之證述是否合乎事實，尚屬有疑。又
    被告莊宗翰於警詢時陳稱：劉建鴻本來欠伊9,000 元，但99
    年2 月5 日當天劉建鴻至伊家中時就全部還清了，伊身上10
    ,000多元中，有9,000 元係被告劉建鴻給的等語相符（見偵
    查卷第24頁），證人即同案被告劉建鴻於本院審理時亦證稱
    ：伊和莊宗翰雖有金錢債務往來，但都是借幾百塊玩電動，
    伊本來有欠莊宗翰9,000 元，但案發當天就還掉了等語（見
    本院99年度訴字第645 號卷第65頁背面至第67頁），則被告
    莊宗翰與證人即同案被告劉建鴻所述其間債務清償情形，即
    屬一致，尚非不可採信。證人即同案被告劉建鴻積欠被告莊
    宗翰之9,000 元債務既已清償，則證人即同案被告劉建鴻於
    警詢中所稱：為被告莊宗翰寄藏槍枝，作為免予清償9,000
    元之代價云云，即難採信。況參以非法持有、寄藏具殺傷力
    之改造手槍為有期徒刑3 年以上之重罪，且當時係突遇員警
    至上址盤查，遭警查獲可能性即高，被告劉建鴻更無為圖區
    區9,000 元之利益而替被告莊宗翰寄藏槍枝之理。證人即同
    案被告劉建鴻因涉嫌持有槍枝、子彈而為警查獲，且其查獲
    地點係莊宗翰住處地下室，則證人即同案被告劉建鴻因畏罪
    方指稱扣案之槍枝、子彈係被告莊宗翰所持有，亦非全無可
    能。再參諸本件證人即同案被告劉建鴻為警查獲時，在查獲
    現場並未指稱扣案槍彈係被告莊宗翰所有，嗣於警方欲對其
    製作警詢筆錄前，向其瞭解大致案情時，始供稱扣案槍彈係
    被告莊宗翰所有等情，業據證人即承辦員警陳治華於本院審
    理時證述明確（見本院99年度訴字第645 號卷第20頁至第23
    頁），若扣案槍彈確屬被告莊宗翰所有，證人即同案被告劉
    建鴻於遭警逮捕時，衡情當極力陳明此節，以釐清本身責任
    ，然證人即同案被告劉建鴻在查獲現場並未指稱扣案槍彈係
    被告莊宗翰所有，嗣警詢時方陳稱此節（即扣案槍彈係被告
    莊宗翰所有），其後於檢察官訊問中及本院審理時又供稱扣
    案槍彈係其個人所有，則證人即同案被告劉建鴻於警詢時是
    否因害怕自身之罪責，進而謊稱扣案槍彈係被告莊宗翰所有
    ，並非不可能，故本件自難僅憑證人即同案被告劉建鴻於警
    詢中之陳述，逕為不利被告莊宗翰之認定。
  (二)證人即承辦員警鄭榮捷固於本院審理時證稱：99年2 月5 日
    伊有查獲槍枝1 把、子彈5 顆，查獲現場有劉建鴻、莊宗翰
    ，劉建鴻先沒說話，一直到回派出所製作警詢筆錄時，劉建
    鴻才說槍係莊宗翰的，伊之前獲得線報得知莊宗翰涉嫌持有
    槍枝及販賣毒品，線民帶伊等去查獲現場勘查，並表示該線
    索係其聽聞梁泰興所述，然因線民有時會報假消息，故伊等
    無從判斷消息是否正確，線民並未提到莊宗翰所持有之槍枝
    係何形式，僅表示販毒之人因怕黑吃黑，身上有槍枝係屬正
    常等語（見本院99年度訴字第645 號卷第63頁至第64頁），
    則證人鄭榮捷雖係自線民處得知被告莊宗翰可能持有槍枝，
    然該線民未提供相關姓名、年籍資料，亦未經具結，就被告
    莊宗翰是否持有槍枝又係傳聞得知、且不知詳細型號，而證
    人鄭榮捷亦表示線民之情報無法判斷是否正確，另查無梁泰
    興確有供述被告莊宗翰持有槍枝之證據，則證人鄭榮捷僅係
    從被告劉建鴻之證述而推斷系爭槍枝、子彈係被告莊宗翰所
    有，其所述尚難作為被告莊宗翰有罪認定之依據。
  (三)扣案如附表一所示之改造手槍經桃園縣政府警察局平鎮分局
    勘察結果，該以氰丙烯酸酯法指紋顯現後，未發現可資比對
    之跡證，有卷附桃園縣政府警察局平鎮分局第0000000000號
    刑案現場勘查報告可稽（見本院99年度訴字第645 號卷第31
    頁至第36頁），則如附表一所示之槍枝有既無可供採證之指
    紋，自無從認定被告莊宗翰曾持有如附表一所示之槍枝，更
    亦無法據此推認如附表一所示之改造手槍之所有人為被告莊
    宗翰。
  (四)至公訴人雖聲請為測謊鑑定云云，經查公訴人為上開聲請之
    目的無非係欲證明被告莊宗翰係扣案槍彈之所有人，惟按測
    謊鑑定，係依一般人在說謊時，會產生遲疑、緊張、恐懼、
    不安等心理波動現象，乃利用測謊儀器將受測者之上開情緒
    波動反應情形加以記錄，用以判別受測者所供述之真實性，
    倘受測者愈想壓抑其謊言所產生之情緒，在測謊儀器上會愈
    產生明顯之情緒波動反應，反之，則無此不實之波動反應，
    惟目前尚無法達到百分之百之準確性。則測謊鑑定本即不得
    作為判斷事實之唯一及絕對憑證，而本件證人即同案被告劉
    建鴻於警詢中之證詞無從證明與事實相符，已難以之逕為不
    利被告莊宗翰之認定，況測謊鑑定本即無法達到百分之百之
    準確性，是本件自無實施測謊鑑定之必要。
  (五)綜上所述，此部分難認檢察官已依法善盡其舉證及說明之責
    任，既無從依檢察官所提出之證據，得以補強佐證被告莊宗
    翰確實有公訴人所指持有如附表一所示之改造槍枝及如附表
    二所示之非制式子彈之事證，自難單憑證人即同案被告劉建
    鴻於警詢中上開片面陳述，遽予採信而作為認定被告莊宗翰
    犯罪事實之依據。此外，復查無其他積極證據，足資證明被
    告莊宗翰有檢察官所指之此部分犯行，因認不能證明被告莊
    宗翰涉犯此部分罪嫌，自應為被告莊宗翰無罪之諭知。
據上論斷，應依刑事訴訟法第299 條第1 項前段、第301 條第1
項，槍砲彈藥刀械管制條例第8 條第4 項、第12條第4 項，刑法
第11條前段、第55條、第42條第3 項前段、第38條第1 項第1 款
，判決如主文。
本案經檢察官呂理銘到庭執行職務。
中    華    民    國    99    年    12    月    9     日
                  刑事第七庭審判長法  官  鄭吉雄
                                  法  官  蔡羽玄
                                  法  官  廣于霙
如不服本判決，應於收受送達後10日內向本院提出上訴書狀，其
未敘述上訴之理由者並得於提起上訴後10日內向本院補提理由書
（均須按他造當事人之人數附繕本）「切勿逕送上級法院」。
以上正本證明與原本無異。
                                  書記官  張尹嫚
中    華    民    國    99    年    12    月    9     日
附錄：本案論罪科刑法條
槍砲彈藥刀械管制條例第8條
未經許可，製造、販賣或運輸鋼筆槍、瓦斯槍、麻醉槍、獵槍、
空氣槍或第4 條第1 項第1 款所定其他可發射金屬或子彈具有殺
傷力之各式槍砲者，處無期徒刑或5 年以上有期徒刑，併科新臺
幣1 千萬元以下罰金。
未經許可，轉讓、出租或出借前項所列槍枝者，處5 年以上有期
徒刑，併科新臺幣1 千萬元以下罰金。
意圖供自己或他人犯罪之用，而犯前2 項之罪者，處無期徒刑或
7 年以上有期徒刑，併科新臺幣1 千萬元以下罰金。
未經許可，持有、寄藏或意圖販賣而陳列第1 項所列槍枝者，處
3 年以上10年以下有期徒刑，併科新臺幣700 萬元以下罰金。
第 1 項至第 3 項之未遂犯罰之。
槍砲彈藥刀械管制條例第12條
未經許可，製造、販賣或運輸子彈者，處1 年以上7 年以下有期
徒刑，併科新臺幣500 萬元以下罰金。
未經許可，轉讓、出租或出借子彈者，處6 月以上5 年以下有期
徒刑，併科新臺幣300 萬元以下罰金。
意圖供自己或他人犯罪之用，而犯前二項之罪者，處3 年以上10
年以下有期徒刑，併科新臺幣700 萬元以下罰金。
未經許可，持有、寄藏或意圖販賣而陳列子彈者，處5 年以下有
期徒刑，併科新臺幣300 萬元以下罰金。
第 1 項至第 3 項之未遂犯罰之。
附表一
┌───┬──────────────┬──┬───────┐
│編  號│  扣    案     物     品    │數量│備    註      │
├───┼──────────────┼──┼───────┤
│  1   │改造手槍，由仿WALTHER 廠PPK/│1 支│擊發功能正常，│
│      │S 型半自動手槍製造之槍枝，換│    │可供擊發適用子│
│      │裝土造金屬槍管而成（槍枝管制│    │彈使用，具殺傷│
│      │編號0000000000，含彈匣1 個）│    │              │
└───┴──────────────┴──┴───────┘
附表二
┌───┬──────────────┬──┬───────┐
│編  號│  扣    案     物     品    │數量│備    註      │
├───┼──────────────┼──┼───────┤
│  1   │非制式子彈，由金屬彈殼組合直│1顆 │原具殺傷力，因│
│      │徑8.1 ±0.5mm 金屬彈頭而成  │    │已試射而喪失子│
│      │                            │    │彈作用與性質  │
├───┼──────────────┼──┼───────┤
│  2   │均非制式子彈，由金屬彈殼組合│3顆 │原具殺傷力，因│
│      │直徑8.1 ±0.5mm 金屬彈頭而成│    │已試射而喪失子│
│      │                            │    │彈作用與性質  │
└───┴──────────────┴──┴───────┘
附表三
┌───┬──────────────┬──┬───────┐
│編  號│  扣    案     物     品    │數量│備    註      │
├───┼──────────────┼──┼───────┤
│  1   │均非制式子彈，由金屬彈殼組合│1顆 │雖可擊發，惟發│
│      │直徑8.1 ±0.5mm 金屬彈頭而成│    │射動能不足，不│
│      │                            │    │具殺傷力。    │
└───┴──────────────┴──┴───────┘
附表四
┌───┬──────────────┬──┬───────┐
│編 號 │    扣    案     物     品  │數量│  備  註      │
├───┼──────────────┼──┼───────┤
│  1   │海洛因（毛重2.38公克）      │2包 │與本案無關    │
│      │                            │    │              │
├───┼──────────────┼──┼───────┤
│  2   │海洛因（毛重3.35公克）      │5包 │與本案無關    │
├───┼──────────────┼──┼───────┤
│  3   │安非他命（毛重1.04公克）    │3包 │與本案無關    │
├───┼──────────────┼──┼───────┤
│  4   │安非他命（毛重4.86公克）    │5包 │與本案無關    │
├───┼──────────────┼──┼───────┤
│  5   │分裝袋                      │17個│與本案無關    │
│      │                            │    │              │
├───┼──────────────┼──┼───────┤
│  6   │分裝袋                      │188 │與本案無關    │
│      │                            │個  │              │
├───┼──────────────┼──┼───────┤
│  7   │分裝勺                      │2個 │與本案無關    │
├───┼──────────────┼──┼───────┤
│  8   │分裝勺                      │9個 │與本案無關    │
├───┼──────────────┼──┼───────┤
│  9   │SONY ERICSSON手機           │1支 │與本案無關    │
├───┼──────────────┼──┼───────┤
│ 10   │SIM卡（0000000000）         │1片 │與本案無關    │
├───┼──────────────┼──┼───────┤
│ 11   │電子磅秤                    │4個 │與本案無關    │
├───┼──────────────┼──┼───────┤
│ 12   │搖頭丸（毛重1.00公克）      │1包 │與本案無關    │
├───┼──────────────┼──┼───────┤
│ 13   │吸食器                      │1組 │與本案無關    │
├───┼──────────────┼──┼───────┤
│ 14   │ELIYA手機                   │1支 │與本案無關    │
├───┼──────────────┼──┼───────┤
│ 15   │SIM卡（0000000000）         │1片 │與本案無關    │
├───┼──────────────┼──┼───────┤
│ 16   │SIM卡（0000000000）         │1片 │與本案無關    │
├───┼──────────────┼──┼───────┤
│ 17   │現金                        │2070│與本案無關    │
│      │                            │元  │              │
├───┼──────────────┼──┼───────┤
│ 18   │IC板（水果盤賭博電玩IC板）  │1臺 │與本案無關    │
├───┼──────────────┼──┼───────┤
│ 19   │電子遊戲機（水果盤空機臺）  │1臺 │與本案無關    │
└───┴──────────────┴──┴───────┘

司法院資訊處製作；財團法人民間司法改革基金會備份。
